Minutes et répertoires du notaire Antoine HUART, janvier 1671 - 25 avril 1681 (étude VIII)
Archives nationales
Minutes et répertoires du notaire Antoine HUART, janvier 1671 - 25 avril 1681 (étude VIII)
MC/ET/VIII/732 - MC/ET/VIII/778, MC/RE/VIII/3
Etude VIII; Huart, Antoine
Archives nationales de France
Minutes et répertoires: la loi 2008-696 du 15 juillet 2008 relative aux archives a fixé à 75 ans à compter de la date de l'acte, ou à 25 ans à compter de la date du décès de l'intéressé si ce délai est plus bref, le délai de communication des minutes et répertoires des notaires; ce délai est porté à 100 ans à compter de la date de l'acte si le document se rapporte à un mineur (code du Patrimoine, articles L213-2, 4e d et 5e).
Autres documents de l'étude (dossiers de clients, comptabilité...): s'agissant d'archives privées, ces documents sont communicables selon les modalités fixées par le déposant ou le donateur.
Certains documents ne sont pas accessibles en raison de leur mauvais état de conservation.
Versement
Accès aux autres instruments de recherche du notaire Antoine HUART
Minutes et répertoires du notaire Antoine HUART, 1631 - 25 avril 1681 (étude VIII)
- Minutes de Antoine HUART, janvier 1671 - 25 avril 1681; MC/ET/VIII/732 - MC/ET/VIII/778
  - Minutes. 1671, janvier - février, janvier - février 1671; MC/ET/VIII/732
    Informations concernant le classement:
    Le niveau inférieur de description, quand il existe, correspond aux minutes d'actes. Toutes les minutes ne sont pas forcément décrites une à une. Les descriptions de ces minutes sont plus ou moins détaillées.
    - SAINT-SIMON (duc de) § Inventaire des titres concernant les terres de duc de SAINT-SIMON à Saint-Simon, la Ferté, Blaye, Arzillières etc... dressé à l'occasion du décès d'Henriette de Budos, duchesse de Saint-Simon, 5 janvier 1671; MC/ET/VIII/732
      Origine de l'information:
      Fichier dit 'général' XVIIe-XVIIIe siècles, par le personnel du Minutier, 1954-1999 ( fichier papier entièrement dématérialisé; voir contexte dans le Plan d’orientation général - Notaires de Paris, guides thématiques du Minutier).
      Date de révision: 2011-2012
      Date de création de la notice: 2010
      inventaire; Saint-Simon, duc de
  - Minutes. 1671, mars - juin, mars - juin 1671; MC/ET/VIII/733
  - Minutes. 1671, juillet - septembre, juillet - septembre 1671; MC/ET/VIII/734
  - Minutes. 1671, octobre - décembre, octobre - décembre 1671; MC/ET/VIII/735
  - Minutes. 1672, janvier - mars, janvier - mars 1672; MC/ET/VIII/736
    - HAMER (Michel) architecte et ingénieur § Témoin au mariage de Fr. GUILLEMART avec Geneviève ASSOLE, 24 janvier 1672; MC/ET/VIII/736
      Artisans XVIIe, par M. Jurgens, M.A. Fleury, R. Gourmelon et le personnel du Minutier central, 1954-1996 (fichier papier entièrement dématérialisé; voir contexte dans le Plan d’orientation général - Notaires de Paris, guides thématiques du Minutier).
      contrat de mariage; Hamer, Michel
  - Minutes. 1672, avril - juin, avril - juin 1672; MC/ET/VIII/737
  - Minutes. 1672, juillet - septembre, juillet - septembre 1672; MC/ET/VIII/738
    - CANILLAC (Maîtrede) § notoriété, 26 septembre 1720; MC/ET/VIII/738
      notoriété
  - Minutes. 1672, octobre - décembre, octobre - décembre 1672; MC/ET/VIII/739
  - Minutes. 1673, janvier - avril, janvier - avril 1673; MC/ET/VIII/740
  - Minutes. 1673, mai - août, mai - août 1673; MC/ET/VIII/741
  - Minutes. 1673, septembre - décembre, septembre - décembre 1673; MC/ET/VIII/742
  - Minutes. 1674, janvier - mars, janvier - mars 1674; MC/ET/VIII/743
  - Minutes. 1674, avril - juin, avril - juin 1674; MC/ET/VIII/744
  - Minutes. 1674, juillet - septembre, juillet - septembre 1674; MC/ET/VIII/745
  - Minutes. 1674, octobre - décembre, octobre - décembre 1674; MC/ET/VIII/746
  - Minutes. 1675, janvier - avril, janvier - avril 1675; MC/ET/VIII/747
  - Minutes. 1675, mai - août, mai - août 1675; MC/ET/VIII/748
    - HÔPITAL de LA CHARITÉ (Hôpital Saint-Jean-Baptiste de la Charité) § Notaire au XVIIe siècle: HUART, 1670 - 1680; MC/ET/VIII/748
      Hôpital de La Charité, Hôpital Saint-Jean-Baptiste de la Charité
    - RILHAC (François) demeurant ordinairement en son château de Rilhac § Obligation, 3 mai 1675; MC/ET/VIII/748
      obligation; Rilhac, François
    - MOUZON (Abbaye de) § Bail du revenu de l'Abbaye de MOUZON par Claude de JOYEUSE., 4 mai 1675; MC/ET/VIII/748
      bail; Mouzon, Abbaye de
    - RAVITAILLEMENT (marché de) § Marché pour fournir en pain la maison et les officiers de la maison de Jean-Jacques de RENTY pendant la campagne qu'il va faire pour S.M., 6 mai 1675; MC/ET/VIII/748
      marché; Ravitaillement, marché de
    - Inventaire après décès de l'abbé François de Fortia, 9 mai 1675; MC/ET/VIII/748
      Actes signalés par les lecteurs et correspondants du Minutier central des notaires de Paris, 2000-2011 (base de données migrée: voir contexte dans le Plan d’orientation général - Notaires de Paris, guides thématiques du Minutier).
      Date de révision: 2010
      Date de création de la notice: 2005
      inventaire après décès; Fortia, François de
    - FORTIA (François de) Abbé de N.D. de Montbouchon. § Inventaire après décès, 9 mai 1675; MC/ET/VIII/748
      inventaire; Fortia, François de
    - BOUCHERIES du Faubourg Saint-Jacques lieu-dit: les Tombes, appartenant aux marguilliers Laïcs de Notre-Dame de Paris. § Transaction et bail, 30 mai 1675; MC/ET/VIII/748
      accord; bail
    - SAINT-JACQUES (Faubourg) Le fief des Tombes § Transaction et bail de boucheries sises au fief des Tombes appartenant aux marguilliers lais de Notre-Dame., 30 mai 1675; MC/ET/VIII/748
      bail; accord; Saint-Jacques, Faubourg
    - NOTRE-DAME (Les marguilliers laïse de) § Transaction et bail au sujet de boucheries sises au faubourg Saint-Jacques, lieu dit les Tombes, appartenant aux marguilliers laïse de NOTRE-DAME, 30 mai 1675; MC/ET/VIII/748
      bail; accord; Notre-dame, Les marguilliers laïse de
    - MARIAGE (dissolution et poursuite) § Dépôt d'une plainte de Paul-Léonard de MYRAT, conseiller du roi, lieutenant assesseur criminel en la sénéchaussée de Guyenne 'contre sa femme qui l'a quitté, ainsi que huit enfants, pour mener une vie scandaleuse'., 30 mai 1675; MC/ET/VIII/748
      contrat de mariage
    - DIMES § Bail de DIMES pour les religieux de Saint-Nicaise de Reims, 5 juin 1675; MC/ET/VIII/748
      bail
    - HORLOGER (Me) THURET (Isaac) § Mise en apprentissage chez. .., 5 juin 1675; MC/ET/VIII/748
      contrat d'apprentissage; Thuret, Isaac
    - THURET (Isaac) maître horloger. § Mise en apprentissage par Moïse CHARRAS, marchand apothicaire, de son fils chez. .., 5 juin 1675; MC/ET/VIII/748
    - REIMS § Bail de dîmes pour les religieux de Saint-Nicaise de REIMS, 5 juin 1675; MC/ET/VIII/748
      bail; Reims, religieux de Saint-Nicaise de
    - LA FONTAINE (Anne-Louise de) dame de CORNEILLES § Ratification; Bail par la marquise de BEAUMANOIR à Anne-Louise de LA FONTAINE, 17 juin 1675 - 21 août 1675; MC/ET/VIII/748
      bail; La Fontaine, Anne-Louise de
    - CONDOM (Hôpital Notre-Dame de Piétrat à) § Constitution par les Frères Saint-Jean-de-Dieu de l'Hôpital Notre-Dame de Piétrat à CONDOM, 26 juin 1675; MC/ET/VIII/748
      constitution de rente; Condom (Gers)
    - HÔPITAL des INCURABLES § Fondation et création de pension à l'HÔPITAL des INCURABLES, 3 juillet 1675; MC/ET/VIII/748
    - Prorogation pour un an par Antoine Furetière, demeurant rue de Savoie, du bail fait le 19 octobre 1665 à François Fortet, substitut du procureur fiscal du bailliage de Sancerre, des revenus de l'abbaye de Chalivoy, à la réserve de la ferme d'Hondrée., 9 juillet 1675; MC/ET/VIII/748
      Documents du Minutier central concernant l'histoire littéraire (1650-1700) [2295 actes], par Madeleine Jurgens et Marie-Antoinette Fleury, Paris, Presses universitaires de France, 1960, p. 186 (instrument de recherche imprimé dématérialisé dont la version intégrale est accessible en ligne par la rubrique 'Autres instruments de recherche', voir contexte dans le Plan d’orientation général - Notaires de Paris, guides thématiques du Minutier).
      Date de révision: 2009-2011
      Date de création de la notice: 2009
      Documents du Minutier central concernant l'histoire littéraire (1650-1700), par Madeleine Jurgens et Marie-Antoinette Fleury. Presses universitaires de France, 1960, XXIII-511 p.
      bail; Savoie (rue de); Sancerre (Cher); Bourges (Cher); Herry (Cher); Furetière, Antoine (1619-1688); Fortet, François
    - BETHOLAT de COSSADE (André) comte de LA VAUGUYON § Compte et transport, 9 août 1675; MC/ET/VIII/748
      compte; cession; Betholat de Cossade, André
    - CARTIER (marchand) § Apprentissage chez un marchand CARTIER, 12 août 1675; MC/ET/VIII/748
      contrat d'apprentissage
    - GONDY (Charles-Antoine de) résidant auprès du Roi de la part du Grand Duc de Toscane. § Consentement, 19 août 1675; MC/ET/VIII/748
      Gondy, Charles-Antoine de
    - DU BOUSSET (mademoiselle) § marché de maçonnerie, charpenterie, menuiserie dans une maison appartenant à mademoiselle DU BOUSSET, 24 août 1675; MC/ET/VIII/748
      marché
    - MACONNERIE, CHARPENTERIE, MENUISERIE Marché § Devis d'ouvrages de. .. pour une maison sise rue du Petit Bourbon, appartenant à Mlle DU BOUSSET., 24 août 1675; MC/ET/VIII/748
      devis; marché; Du Bousset, Mlle.; maçon; charpentier; menuisier
    - TRUANDERIE (rue de la Petite) § Devis de maçonnerie, charpenterie, menuiserie pour une maison sise. .. appartenant à Mlle DU BOUSSET., 24 août 1675; MC/ET/VIII/748
      devis
  - Minutes. 1675, septembre - décembre, septembre - décembre 1675; MC/ET/VIII/749
  - Minutes. 1676, janvier - avril, janvier - avril 1676; MC/ET/VIII/750
    - Dépôt par Louise de Rouville d'une procuration à elle donnée par Roger de Rabutin, comte de Bussy, le 29 mars précédent, à Autun, en vue d'emprunter la somme de 1 000 livres., 8 avril 1676; MC/ET/VIII/750
      Documents du Minutier central concernant l'histoire littéraire (1650-1700) [2295 actes], par Madeleine Jurgens et Marie-Antoinette Fleury, Paris, Presses universitaires de France, 1960, p. 366 (instrument de recherche imprimé dématérialisé dont la version intégrale est accessible en ligne par la rubrique 'Autres instruments de recherche', voir contexte dans le Plan d’orientation général - Notaires de Paris, guides thématiques du Minutier).
      dépôt de pièces; Autun (Saône-et-Loire); Bussy-Rabutin, Roger de (1618-1693); Rouville, Louise de (1622-1703)
  - Minutes. 1676, mai - août, mai - août 1676; MC/ET/VIII/751
    - Bail par Antoine Furetière, seigneur et prieur de Chusnes, pour 9 ans, à Louis Benoist, laboureur à Prunay-le-Gillon, de 16 muids de terre labourable, sis au dit lieu de Prunay, moyennant 650 livres de ferme annuelle., 27 mai 1676; MC/ET/VIII/751
      bail; Prunay-le-Gillon (Eure-et-Loir); Chuisnes (Eure-et-Loir); Furetière, Antoine (1619-1688); Benoist, Louis; agriculteur
    - GROULLARD (Claude de) chevalier seigneur de Torcy § Inventaire après décès, 13 juin 1676; MC/ET/VIII/751
      inventaire; Groullard, Claude de
    - LAMETH (Marie de) § Inv. après décès de Marie de LAMETH à la req. Louis Ch. de COURTENAY de sang royal de Fr., 11 août 1676; MC/ET/VIII/751
      inventaire; Lameth, Marie de
  - Minutes. 1676, septembre - décembre, septembre - décembre 1676; MC/ET/VIII/752
  - Minutes. 1677, janvier - avril, janvier - avril 1677; MC/ET/VIII/753
    - DURY (Nicolas) écuyer gent. ordinaire du R. § Inv. après décès de Nicolas DURY à la req. de Jeanne SELVOIS, son ép., 26 octobre 1676; MC/ET/VIII/753
      inventaire; Dury, Nicolas
  - Minutes. 1677, mai - août, mai - août 1677; MC/ET/VIII/754
    - Procuration par Roger de Rabutin, chevalier, comte de Bussy, lieutenant-général des armées du Roi, à Louise de Rouville, son épouse, pour administrer ses biens., 2 mai 1677 - 9 juillet 1680; MC/ET/VIII/754
      Informations complémentaires:
      À la suite: 1680, 9 juillet. Procuration générale donnée par le dit Roger de Rabutin à la dite Louise de Rouville.
      Documents du Minutier central concernant l'histoire littéraire (1650-1700) [2295 actes], par Madeleine Jurgens et Marie-Antoinette Fleury, Paris, Presses universitaires de France, 1960, p. 367 (instrument de recherche imprimé dématérialisé dont la version intégrale est accessible en ligne par la rubrique 'Autres instruments de recherche', voir contexte dans le Plan d’orientation général - Notaires de Paris, guides thématiques du Minutier).
      procuration; Bussy-Rabutin, Roger de (1618-1693); Rouville, Louise de (1622-1703); officier général
  - Minutes. 1677, septembre - décembre, septembre - décembre 1677; MC/ET/VIII/755
  - Minutes. 1678, janvier - juin, janvier - juin 1678; MC/ET/VIII/756
  - Minutes. 1678, juillet - décembre, juillet - décembre 1678; MC/ET/VIII/757
  - Minutes. 1679, janvier - avril, janvier - avril 1679; MC/ET/VIII/758
  - Minutes. 1679, mai - août, mai - août 1679; MC/ET/VIII/759
  - Minutes. 1679, septembre - décembre, septembre - décembre 1679; MC/ET/VIII/760
  - Minutes. 1680, janvier - avril, janvier - avril 1680; MC/ET/VIII/761
  - Minutes. 1680, mai - août, mai - août 1680; MC/ET/VIII/762
    - ASSOMPTION (couvent de l') rue du Bac § Convention par le duc de LA MEILLERAYE pour entretenir une église et un prêtre au couvent de l'ASSOMPTION, 4 mai 1680; MC/ET/VIII/762
      convention; Bac (rue du)
    - LA MEILLERAYE (duc de) § Convention par le duc de LA MEILLERAYE pour entretenir une église et un prêtre au couvent de l'Assomption rue du Bac., 4 mai 1680; MC/ET/VIII/762
      La Meilleraye, duc de
    - Titre nouvel par Antoine Furetière, demeurant rue des Poitevins, envers Marguerite d'Aligre, pour une rente de 55 livres 8 sols 10 deniers à prendre sur le prieuré de Chusnes, en vertu d'un contrat du 16 octobre 1647 entre Jacques du Maucel, prieur, et Etienne d'Aligre., 29 mai 1680; MC/ET/VIII/762
      titre nouvel; Poitevins (rue des); Chuisnes (Eure-et-Loir); Furetière, Antoine (1619-1688); Aligre, Marguerite d'; Du Maucel, Jacques; Aligre, Etienne d'; abbé
    - Contrat de mariage entre Pierre Rassicod, maître apothicaire, demeurant rue Saint-Louis, fils de Pierre Rassicod, apothicaire ordinaire du roi en son artillerie et Emmanuelle-Joséphine-Madeleine Margerit, fille de défunt Martial Margerit, conseiller du roi, commissaire extraordinaire des guerres, et de Marguerite Béjart, demeurant rue de Seine, auquel signe, parmi les témoins, Armande Béjart, sa cousine., 6 juin 1680; MC/ET/VIII/762
      Madeleine Jurgens et Elisabeth Maxfield-Miller, Cent ans de recherches sur Molière, sur sa famille et sur les comédiens de sa troupe, Paris, Archives nationales, 1963, p. 667 (instrument de recherche imprimé dématérialisé, certaines notices sont plus détaillées dans la version intégrale accessible en ligne par la rubrique 'Autres instruments de recherche', voir contexte dans le Plan d’orientation général - Notaires de Paris, guides thématiques du Minutier).
      Date de révision: 2011
      Madeleine Jurgens et Elisabeth Maxfield-Miller, Cent ans de recherches sur Molière, sur sa famille et sur les comédiens de sa troupe, Paris, Archives nationales, 1963, IV-860 p.
    - RASSICOD (Pierre) Apothicaire, rue Saint-Louis. § Mariage de Pierre RASSICOD et d'Emmanuel-Joséphine-Madeleine MARGERIT (fille de Marguerite BEJART) (se marie contre le gré de son père.), 6 juin 1680; MC/ET/VIII/762
      contrat de mariage; Rassicod, Pierre
    - RASSICOD (Pierre) Apothicaire ordinaire du Roi en son Artillerie § Mariage de Pierre RASSICOD, maître apothicaire, fils de Pierre RASSICOD, 6 juin 1680; MC/ET/VIII/762
    - MARGERIT (Emmanuel-Joséphine-Madeleine) fille de Marguerite BEJART. § Mariage de Pierre RASSICOT, apothicaire, et d'Emmanuel-Joséphine-Madeleine MARGERIT (qui se marie contre le gré de son père), 6 juin 1680; MC/ET/VIII/762
      contrat de mariage; Margerit, Emmanuel-Joséphine-Madeleine
    - APOTHICAIRE du Roi en son artillerie RASSICOD (Pierre) § Mariage de Pierre RASSICOD, maître apothicaire fils de Pierre RASSICOD, 6 juin 1680; MC/ET/VIII/762
    - APOTHICAIRE RASSICOD (Pierre) rue Saint-Louis. § Mariage de Pierre RASSICOD et d'E.J.M. MARGERIT., 6 juin 1680; MC/ET/VIII/762
    - Contrat de mariage entre Pierre Rassicod, maître apothicaire, demeurant rue Saint-Louis, fils de Pierre Rassicod, apothicaire ordinaire du Roi en son artillerie, et Emmanuelle-Joséphine-Madeleine Margerit, fille de Marguerite Béjart, veuve de Martial Margerit, conseiller du Roi, commissaire extraordinaire des guerres, demeurant rue de Seine, auquel signe comme témoin de la future épouse, sa cousine, Armande-Grésinde Béjard, femme du sieur Guérin, officier du Roi., 6 juin 1680; MC/ET/VIII/762
      Documents du Minutier central concernant l'histoire littéraire (1650-1700) [2295 actes], par Madeleine Jurgens et Marie-Antoinette Fleury, Paris, Presses universitaires de France, 1960, p. 277 (instrument de recherche imprimé dématérialisé dont la version intégrale est accessible en ligne par la rubrique 'Autres instruments de recherche', voir contexte dans le Plan d’orientation général - Notaires de Paris, guides thématiques du Minutier).
      contrat de mariage; Seine (rue de); Saint-Louis (rue); Molière (1622-1673); Béjart, Armande (1642?-1700); Guérin, Isaac François (1636?-1728); Rassicod, Pierre; Rassicod, Pierre (fils); Margerit, Emmanuelle Joséphin Madeleine; Béjart, Marguerite; Margerit, Martial; pharmacien; commissaire des guerres (Ancien Régime); acteur
    - CORRECTEUR en l'IMPRIMERIE ROYALE REGNOULT (François) § Mariage de François REGNOULT, 10 juin 1680; MC/ET/VIII/762
      contrat de mariage; Regnoult, François
    - OLIVIER (Magdelaine) § Mariage de Magdelaine OLIVIER et de François REGNOULT, correcteur en l'Imprimerie Royale, 10 juin 1680; MC/ET/VIII/762
      contrat de mariage; Olivier, Magdelaine
    - REGNOULT (François) Correcteur en l'Imprimerie Royale § Mariage de François REGNOULT et de Madeleine OLIVIER., 10 juin 1680; MC/ET/VIII/762
    - WURTEMBERG (Marie-Anne de) demeurant au monastère des Bénédictines du Calvaire § bail à Marie-Anne de WURTEMBERG d'une maison rue Taranne, 30 juin 1680; MC/ET/VIII/762
      bail; Wurtemberg, Marie-Anne de
    - LAUNAY (Gilles de) Historiographe de France, demeurant à Saint-Germain-des-Prés rue des Petits Augustins § Convention entre Gilles de LAUNAY et sa femme pour une séparation d'habitation et de corps, 25 juillet 1680; MC/ET/VIII/762
      Launay, Gilles de
    - LA FUENTE (marquis de) ambassadeur extraordinaire de S.M. catholique en cour de France § marché avec Gabriel DUGORY, maître chandelier pour la nourriture des chevaux de Marquis de LA FUENTE, 1er août 1680; MC/ET/VIII/762
      marché; La Fuente, marquis de
    - Transport par Antoine Furetière à Antoine-François Girard de Busson, avocat en Parlement, logé place Maubert, procureur de Guillaume Brisson, président en l'élection de Nevers, de 4 ans d'arrérages d'une rente de 180 livres due à l'abbaye de Chalivoy, moyennant la somme de 720 livres., 9 août 1680; MC/ET/VIII/762
      cession; Maubert (place); Nevers (Nièvre); Herry (Cher); Furetière, Antoine (1619-1688); Girard de Busson, Antoine François; avocat au parlement (Ancien Régime); administrateur
    - FORBIN de JANSON (Laurent) gouverneur d'Antibes § transaction avec Gaspard de TENDE, contrôleur général de la maison du feu roi de Pologne, 9 août 1680; MC/ET/VIII/762
      accord; Forbin de Janson, Laurent
    - Bail par Antoine Furetière à Antoine-François Girard de Busson, avocat en Parlement, d'une métairie appelée Borderousse, sise en la paroisse de Mennetou-Couture, moyennant la somme de 180 livres de rente annuelle., 9 août 1680; MC/ET/VIII/762
      bail; Menetou-Couture (Cher); Furetière, Antoine (1619-1688); Girard de Busson, Antoine François; avocat au parlement (Ancien Régime)
  - Minutes. 1680, septembre - décembre, septembre - décembre 1680; MC/ET/VIII/763
  - Minutes. 1681, janvier - 25 avril, janvier - 25 avril 1681; MC/ET/VIII/764
    - Testament d'Anne Picou, épouse de Jean Donneau de Vizé, demeurant au cloître Saint-Nicolas-du-Louvre., 4 mars 1681; MC/ET/VIII/764
      Documents du Minutier central concernant l'histoire littéraire (1650-1700) [2295 actes], par Madeleine Jurgens et Marie-Antoinette Fleury, Paris, Presses universitaires de France, 1960, p. 179 (instrument de recherche imprimé dématérialisé dont la version intégrale est accessible en ligne par la rubrique 'Autres instruments de recherche', voir contexte dans le Plan d’orientation général - Notaires de Paris, guides thématiques du Minutier).
      testament; Donneau de Vizé, Jacques; Donneau de Vizé, Jean (1638-1710); Picou, Anne
  - Brevets. 1671 - 1679, MC/ET/VIII/776
    1671 et 1679.
    brevet notarié
  - Brevets. 1672 - 1674, MC/ET/VIII/777
  - Brevets. 1675 - 1676, MC/ET/VIII/778
    Acte(s) de la même période coté(s) séparément:
    Voir aussi MC/ET/VIII/637.
- Répertoire(s) de Antoine HUART, 1671 - 25 avril 1681; MC/RE/VIII/3
  - Répertoire. 1671 - 25 avril 1681, MC/RE/VIII/3
    Informations concernant le classement et la cotation:
    Le niveau inférieur de description, quand il existe, correspond aux mentions d'actes contenues dans le répertoire. Parmi celles-ci, certaines peuvent y être décrites, de manière plus ou moins détaillée. Pour consulter l'acte proprement dit, il convient de rechercher la cote au niveau des articles (registre ou liasse) des minutes du notaire (cote de type 'MC/ET').